【裁判字號】    99,交聲,276
【裁判日期】    990331
【裁判案由】    違反道路交通管理處罰條例聲明異議
【裁判全文】
臺灣桃園地方法院交通事件裁定       99年度交聲字第276 號
原處分機關  交通部公路總局新竹區監理所
異  議  人
即受處分人  甲○○
上列異議人即受處分人因違反道路交通管理處罰條例案件，對於
交通部公路總局新竹區監理所民國99年2 月4 日壢監裁字第裁53
-A00000000號違反道路交通管理事件裁決書所為處分，聲明異議
，本院裁定如下：
    主  文
異議駁回。
    理  由
一、原處分意旨略以：異議人即受處分人甲○○於民國98年10月
    31日晚上11時3 分，駕駛車號6061-VT 號自用小客車沿臺北
    市○○路○○道由西往東行駛，行經辛亥路與復興南路2 段
    該有燈光號誌管制之交岔路口時闖紅燈，經臺北市政府警察
    局大安分局警員填製北市警交大字第A00000000 號舉發違反
    道路交通管理事件通知單並附採證照片2 張逕行舉發，限於
    98年12月30日前繳納罰鍰，嗣經原處分機關即交通部公路總
    局新竹區監理所認異議人上開違規事實明確，乃於99年2 月
    4 日以壢監裁字第裁53-A00000000號裁決書，依道路交通管
    理處罰條例第53條第1 項、第63條第1 項第3 款及違反道路
    交通管理事件統一裁罰基準表之規定，處異議人罰鍰新臺幣
    （下同）2,700 元，並計違規點數3 點等語。
二、聲明異議意旨略以：異議人於98年10月31日晚上11時3 分，
    駕駛車號6061-VT 號自用小客車行經臺北市○○路與復興南
    路2 段路口，係於綠燈號誌時即通過停止線進入感應線範圍
    ，因突遇前車煞車，始停車待前行車輛前進後，續往前行駛
    ，警員所附採證照片應係異議人前、後方之車輛違規，而啟
    動該路口電腦照相機具拍照，異議人實無闖紅燈之情事，為
    此爰依法聲明異議，請求撤銷原處分等語。
三、按道路交通標誌標線號誌設置規則第206 條第5 款第1 目規
    定：車輛面對圓形紅燈表示禁止通行，不得超越停止線或進
    入路口。次按汽車行駛至交岔路口，其行進、轉彎，應遵守
    燈光號誌，道路交通安全規則第102 條第1 項第1 款定有明
    文。又汽車駕駛人，行經有燈光號誌管制之交岔路口闖紅燈
    者，處新臺幣1,800 元以上5,400 元以下罰鍰，並應記違規
    點數3 點，道路交通管理處罰條例第53條第1 項、63條第 1
    項第3 款分別定有明文。
四、經查：
(一)、異議人於98年10月31日晚上11時3 分許，駕駛車號 6061-VT
    號自用小客車，沿臺北市○○路○○道由西往東行駛，行經
    辛亥路與復興南路2 段該有燈光號誌管制之交岔路口時，為
    該路口之微電腦闖紅燈及測速自動照相設備拍照，經警依採
    證照片逕行舉發違規等情，此為異議人所不否認，並有臺北
    市政府警察局大安分局北市警交大字第A00000000 號舉發違
    反道路交通管理事件通知單及採證照片2 張在卷可稽。依卷
    附連續拍攝之採證照片2 張所示，該路口設置之固定式電腦
    自動照相設備啟動拍攝時間為98年10月31日晚上11時3 分，
    拍攝地點則是臺北市○○路與復興路口，清晰可見該路口之
    交通號誌時值紅燈，而車號6061-VT 號之駕駛人即異議人，
    於燈光號誌已顯示紅燈之情形下，且係紅燈亮起後1.3 秒之
    際駕駛該車超越路口停止線，並進入路面劃設「Ｓ」標示之
    感應線區，於啟動電腦自動照相設備攝得違規採證照片後，
    異議人復駕駛上開車輛穿越行人穿越道，於紅燈亮起3.1 秒
    之際，猶繼續以時速31公里之速度穿越路口往前行駛，足證
    異議人係在該路口紅燈亮起後，猶不停車，仍強行穿越停止
    線持續往前行駛，其違規事證明確，異議人於上揭時、地確
    駕駛車號6061-VT 號自用小客車而有上開闖紅燈之違規事實
    ，洵堪認定。
(二)、異議人雖以前揭情詞置辯，惟查，異議人為警舉發闖紅燈之
    違規行為，係經上開交岔路口設置之「微電腦闖紅燈及測速
    自動照相設備」拍照採證，而該設備係將感應線圈埋設於路
    面，採證地點並設有「Ｓ」標示車輛車輪感應器，車輛必須
    在紅燈時，輾壓固定式電腦自動照相機之感應線圈，始會啟
    動相機拍照採證一節，業據臺北市政府警察局大安分局以99
    年1 月14日北市警安分交字第09930141900 號函復說明綦詳
    在卷可按。又前開設備計算車輛時速之原理為車輛行經路面
    埋設之2 個感應線圈時，感應線圈磁場會產生變化，而前後
    2 個線圈的間隔距離為200 公分，該設備即根據線圈磁場產
    生變化的時間計算車輛行經2 個感應線圈時的速度等情，則
    為本院審理違反道路交通管理處罰條例聲明異議案件之職務
    上所知悉事項。果若異議人駕駛之車號6061-VT 號自用小客
    車確係於綠燈時即已通過停止線，因故無法前行而暫停在感
    應線圈上，依前揭感應線圈採證原理，異議人所駕駛車輛既
    未於紅燈號誌亮起時闖越停止線，自不致啟動固定式電腦自
    動照相機拍照，然異議人之車輛係於紅燈亮起後1.3 秒時，
    始為前開設備攝得其輾壓感應線圈，並於紅燈亮起後3.1 秒
    之際，續以時速31公里之速度前行，業經認定，詳如前述，
    復參以異議人所駕駛車輛於啟動固定式電腦自動照相機拍照
    時，彼時在其前方之車輛已通過行人穿越道，在其後方之車
    輛則尚未超越停止線，此有採證照片2 張在卷可憑，準此以
    觀，自無因異議人前、後方之車輛違規，致啟動該路口固定
    式電腦自動照相機拍照，而有誤判違規車輛之可能，足認異
    議人係於紅燈亮起後始通過停止線，進而以時速31公里之速
    度穿越路口，至為明確。異議人辯稱伊於該路口綠燈號誌時
    即通過停止線進入感應線範圍，警員所附採證照片應係異議
    人車輛前、後方之車輛違規，致啟動電腦照相機具拍照云云
    ，要屬無稽，不足採信。
五、綜上，異議人所辯上情，殊無足取，其有上開交通違規行為
    ，洵堪認定，從而，原處分機關援引道路交通管理處罰條例
    第53條第1 項、第63條第1 項第3 款及違反道路交通管理事
    件統一裁罰基準表之規定，處異議人罰鍰2,700 元，並計違
    規點數3 點，核無不合，異議人猶執前詞指摘，非有理由，
    應予駁回。
六、依道路交通管理處罰條例第87條第2 項、道路交通案件處理
    辦法第19條，裁定如主文。
中    華    民    國    99    年     3    月    31    日
                  交通法庭  法  官  劉淑玲
以上正本證明與原本無異。
如不服本裁定，應於裁定送達後5 日內向本院提出抗告狀。
                            書記官  許婉茹
中    華    民    國    99    年    4     月    6     日

司法院資訊處製作；財團法人民間司法改革基金會備份。
